臺灣臺北地方法院刑事判決　　　　　　　　　　　　九十三年度訴字第一四五八號
　　公　訴　人　臺灣臺北地方法院檢察署檢察官
　　被　　　告　甲○○
右列被告因違反毒品危害防制條例案件，經檢察官提起公訴（九十二年度偵字第一一
一五號）及移送併案審理（九十三年度毒偵字第二二一四號），因被告於準備程序中
為有罪之陳述，本院合議庭裁定由受命法官進行簡式審判程序，判決如左：
    主  文
甲○○施用第一級毒品，處有期徒刑柒月。
    事  實
一、甲○○前曾於民國八十八年間因施用第二級毒品安非他命案件，經臺灣桃園地方
    法院以八十八年毒聲字第三七四二號裁定送觀察、勒戒後，認無繼續施用毒品之
    傾向，於八十九年二月四日執行完畢釋放，並由臺灣臺北地方法院檢察署檢察官
    於八十九年二月十五日以八十九年度毒偵緝字第四七號、第五二號為不起訴處分
    確定。詎甲○○不知悔悟，於上開觀察、勒戒執行完畢釋放後五年內，復基於施
    用第一級毒品及第二級毒品之犯意，於九十三年四月十二日凌晨零時三十分為警
　　採尿前二十六小時內之某時（不含查獲後至採尿前之時間），在某不詳處所以將
  　第一級毒品海洛因與第二級毒品安非他命一同置入玻璃球內以火燒烤後吸食煙霧
    之方式，同時施用第一級毒品海洛因及第二級毒品安非他命，嗣於九十三年四月
    十一日晚間九時許，在桃園縣中壢市○○街十八號「香車汽車賓館」一一八號房
    內為警查獲，經警採集其尿液送驗後呈嗎啡及甲基安非他命陽性反應而查悉上情
    。
二、案經內政部警政署保安警察第二總隊第一大隊第三中隊報告臺灣桃園地方法院檢
    察署呈請臺灣高等法院檢察署檢察長令轉臺灣臺北地方法院檢察署檢察官偵查起
    訴及移送併案審理，甲○○於本院準備程序中為有罪之陳述，本院合議庭裁定以
    簡式審判程序審理。
    理  由
一、右揭事實，業據被告甲○○於本院審理時坦承不諱，且被告於九十三年四月十二
    日凌晨零時三十分許為警所採集之尿液經送驗結果，呈嗎啡及甲基安非他命陽性
    反應，有國防部憲兵司令部刑事鑑識中心九十三年八月二十四日（九三）宇鑑字
    第一０六二六號鑑驗通知書附卷可稽（見臺灣臺北地方法院檢察署九十三年度毒
    偵字第一一一五號卷第二十二頁）。按海洛因經注射入人體後，約百分之八十於
    二十四小時內自尿液中排出。一般而言，尿液中能否驗出嗎啡陽性反應與其投與
    量、投與途徑、採尿時間、個人體質及檢驗方法之靈敏度有關。國外曾有文獻報
    導注射六毫克之海洛因鹽酸鹽，其代謝物嗎啡之平均可檢出時限約為二十六小時
    ，業經行政院衛生署藥物食品檢驗局於八十一年九月八日以藥檢字第八一一四八
    八五號函示明確。又甲基安非他命經口服投與後，約百分之七十於二十四小時內
    自尿液中排出，百分之九十於九十六小時內自尿液中排出。由於目前國內尿液中
    甲基安非他命之檢驗為鑑定其是否呈陽性反應尚未定其含量，且甲基安非他命成
    分之檢出與其投與方式、投與量、個人體質、採尿時間與檢測儀器之精密等諸多
    因素有關，因此僅憑尿液中呈現安非他命陽性反應，雖無法確切推算吸用時間距
    採集時間之長短。惟依上述資料推算，最長可能不會超過四日，此亦經行政院衛
    生署藥物食品檢驗局於八十一年二月八日以（八一）藥檢壹字第００一一五六號
    函示甚明。被告既自承其係同時施用海洛因及安非他命，且其尿液又同時被驗出
    有嗎啡及甲基安非他命陽性反應，則依前揭函文所示施用海洛因後其代謝之嗎啡
    經由尿液排出之平均最長時限為二十六小時，而施用安非他命後經由尿液檢驗出
    甲基安非他命之最長時限為九十六小時一節推算，足認被告應係於為警採尿前之
    二十六小時內之某時（不含查獲後至採尿前之時間），有同時施用海洛因及安非
    他命之犯行。再被告前曾於八十八年間因施用第二級毒品安非他命案件，經臺灣
    桃園地方法院以八十八年毒聲字第三七四二號裁定送觀察、勒戒後，認無繼續施
    用毒品之傾向，於八十九年二月四日執行完畢釋放，並由臺灣臺北地方法院檢察
    署檢察官於八十九年二月十五日以八十九年度毒偵緝字第四七號、第五二號為不
    起訴處分確定，有前揭不起訴處分書及臺灣高等法院被告全國前案紀錄表在卷足
    憑，被告於觀察、勒戒處分執行完畢釋放後五年內再犯本件毒品危害防制條例第
    十條第一項及第二項之罪，事證明確，其犯行足堪認定。
二、核被告所為，係犯毒品危害防制條例第十條第一項及第二項之施用第一級毒品罪
    、施用第二級毒品罪。被告以一行為同時施用海洛因及安非他命，係以一施用行
    為觸犯數罪名，為想像競合犯，應依刑法第五十五條規定，從一重之毒品危害防
    制條例第十條第一項規定處斷。又被告施用第二級毒品之犯行，雖未據檢察官起
    訴，然該部分之事實與公訴人起訴之事實既有想像競合犯之裁判上一罪關係，自
　　應為起訴效力所及，且經檢察官移送併辦，本院應併予審究。爰審酌被告犯罪之
  　動機、目的、手段，其同時施用第一級毒品及第二級毒品戕害自身健康，犯後坦
    承犯行，態度良好等一切情狀，量處如主文所示之刑。
三、至被告雖曾因自八十九年四月二十六日起至九十年五月十二日止，有連續施用第
    二級毒品安非他命之犯行，經本院於九十三年七月二十九日以九十三年度易字第
    一０九號刑事判決判處有期徒刑八月，於九十三年八月十九日判決確定，而本件
    被告施用安非他命之犯行係發生於前揭判決確定前，有前揭判決及臺灣高等法院
    被告全國前案紀錄表附卷可稽（見臺灣臺北地方法院檢察署九十三年度毒偵字第
    二二一四號卷第二至四頁），惟因本件被告施用安非他命之時間詎前案其最後一
    次施用之時間即九十年五月十二日已長達近三年之久，且被告供承其自九十年五
    月十二日後至再為本件犯行前之期間，均未曾施用（見本院九十三年十二月十三
    日審判筆錄），則本件被告施用安非他命，顯係另行起意，而非基於概括之犯意
    為之，與前案並無連續犯之裁判上一罪之關係，自不受前案確定判決之既判力效
    力所及，附此敘明。
據上論斷，應依刑事訴訟法第二百七十三條之一第一項、第二百九十九條第一項前段
、毒品危害防制條例第十條第一項、第二項、刑法第十一條前段、第五十五條、判決
如主文。
本案經檢察官李傳侯到庭執行職務。
中　　　華　　　民　　　國　　九十三　　年　　十二　  　月　　三十一　　日
                                      臺灣臺北地方法院刑事第五庭
                                          法  官  李宜娟
右正本證明與原本無異。
如不服本判決，應於判決送達後十日內，向本院提出上訴狀。
                                          書記官  游秀珠
中　　　華　　　民　　　國　　九十四　　年　  　一　  　月      四      日
毒品危害防制條例第十條
施用第一級毒品者，處六月以上五年以下有期徒刑。
施用第二級毒品者，處三年以下有期徒刑。
